臺灣臺中地方法院交通事件裁定　　　　　　　　　　九十四年度交聲字第一九八號
　　原處分機關　交通部公路總局台中區監理所
　　異議人即
　　受處分人　　甲○○
右列受處分人因違反道路交通管理處罰條例案件，對於交通部公路總局台中區監理所
九十四年三月一日所為之裁決（中監違字第裁６０─Ｇ00000000、６０─Ｇ
00000000號裁決書），聲明異議，本院裁定如左：
    主  文
異議均駁回。
    理  由
一、原處分機關略以：本案係台中市警察局交通警察隊分別以中市警交字第Ｇ000
    00000號、Ｇ00000000號違反道路交通管理事件通知單，舉發受處
    分人甲○○所有之車號Ｈ７─２３３６號自小客車，分別於九十三年四月二十八
    日九時二十八分許，行經台中市○○路○段（德河公司前）處，因「行車限速５
    ０公里，經測時速７１公里，超速２１公里，滿２０公里以上」違規及九十三年
    七月二十二日十二時二十四分許，行經台中市○○路○段一二二○號前，因「行
    車限速５０公里，經測時速６５公里，超速１５公里，未滿２０公里」。受處分
    人於九十四年二月三日到案提出申訴，經原舉發單位函復略以：「˙˙˙已寄存
    台中港郵局，因保存滿三個月，以為送達」，本所遂於九十四年三月一以日中監
    違字第裁６０─Ｇ00000000、６０─Ｇ00000000號裁決書，分
    別裁處受處分人罰鍰新台幣二千四百元、二千四百元，逾期則依裁決書處罰主文
    規定裁處，於法並無不合等語。
二、本件異議人即受處分人甲○○則以：有關申訴之中市警交字第Ｇ0000000
    0號、Ｇ00000000號違反道路交通管理事件通知單，此二件通知單未收
    到，郵務人員未送達，只保存，為何要加罰，也未收到送達通知書及未看到門首
    黏貼送達通知書，爰聲明異議云云。
三、按汽車駕駛人，行車速度超過規定之最高時速者，處新臺幣一千二百元以上二千
    四百元以下罰鍰，道路交通管理處罰條例第四十條第一項定有明文。復依違反道
    路交通管理事件統一裁罰標準表規定，逾期者，處罰鍰新台幣二千四百元。另汽
    車違反道路交通管理事件，以科學儀器取得違規證據資料，足資認定其違規事實
    者，得逕行舉發之。而逕行舉發，應記明車輛牌照號碼、車型等可資辨明之資料
    ，查明汽車所有人姓名或名稱、住址，並以該汽車所有人為被通知人製單舉發之
    ，由舉發機關送達被通知人；且逕行舉發違反道路交通管理事件，經汽車所有人
    依通知單之應到案日期前到案，並告知違規駕駛人姓名、身分證統一編號及住址
    者，處罰機關應即另行通知違規駕駛人到案依法處理，逾應到案日期，處罰機關
    應依道路交通管理處罰條例第八十五條第三項規定處罰該汽車所有人，違反道路
    交通管理事件統一裁罰標準及處理細則第二十三條第一項第五款、第二項、第十
    一條第一項第二款、第二十四條亦分別定有明文。另道路交通違規事件之逕行舉
    發案件若為書面行政處分，應送達於相對人始發生效力，依行政程序法第七十四
    條第二項、第三項規定，送達於無法送達住所或以補充送達、留置送達之方式為
    之者，由郵政機關為送達者，得將文書寄存於送達地之郵政機關，寄存機關自收
    受寄存文書之日起，應保存三個月。
四、經查：本件受處分人甲○○所有之車號Ｈ７─２３３６號自小客車，分別於九十
    三年四月二十八日九時二十八分許，行經台中市○○路○段（德河公司前）處，
    及九十三年七月二十二日十二時二十四分許，行經台中市○○路○段一二二○號
    前，因超速違規，而為台中市警察局交通警察隊依採證相片分別掣開中市警交字
    第Ｇ00000000、Ｇ00000000號舉發違反道路交通管理事件通知
    單逕行舉發等情，受處分人固不否認，然稱：此二件違規通知單皆未收到，亦未
    收到送達通知書及未看到門首黏貼送達通知書云云，，惟查前揭中市警交字第Ｇ
    00000000、Ｇ00000000號舉發違反道路交通管理事件通知單暨
    採證照片，皆經原舉發單位交由中華郵政股份有限公司依受處分人之地址即「台
    中縣梧棲鎮○○里○○路○段八三○號」寄送，郵局於九十三年七月六日十二時
    、七月七日十二時及九十三年九月三十日、十月一日按址投遞，皆因「不在」無
    人回應且「招領逾期」而退回原舉發單位，原舉發單位遂依行政程序法第七十四
    條規定，自九十三年七月七日及十月四日起寄存於受處分人車籍登記地台中港郵
    局辦理寄存送達，因保存滿三個月，以為送達等情，有前揭舉發違反道路交通管
    理事件通知單二紙、採證相片、蓋有郵局催領通知之信封正本二份、台中市警察
    局九十四年二月十四日中市警交字第０９４０００７３０８號函及勾選有「未獲
    會晤本人亦無受領文書之同居人、受雇人或應送達處所之接受郵件人員，已將茲
    送達文書寄存於梧棲鎮○○路一二九號郵局」及「置於受送達處所信箱或適當位
    置，以為送達」之送達證書二紙在卷可稽。則原舉發單位既已為合法之送達程序
    ，受處分人仍以其未收到舉發通知單而聲明異議，自屬無據。從而，原處分機關
    據以援引上開規定，分別裁處罰鍰新台幣二千四百元，核無不當。是本件異議為
    無理由，應予駁回。
五、據上論斷，應依道路交通管理處罰條例第八十七條第二項、道路交通案件處理辦
    法第十九條，裁定如主文。
中      華      民      國    九十四    年      四      月    二十九    日
                                        臺灣臺中地方法院交通法庭
                                            法  官  王  靜  秋
右正本證明與原本無異。
如不服本裁定應於送達後五日內向本院提出抗告狀。
                                            書記官
中      華      民      國    九十四    年    四     月   二十九       日
